src/morphology/phonology.xfscript
! ======================================= !
! FST-rules in Inuktitut - Pilot project  !
! ======================================= !

!Defining the consonant inventory
define Stop [ p|t|k|q|P|T|K|Q ] ;
define Cont [ v|l|r|g|j|V|L|R|G|J ] ; 
define Fric [ s | c h | S | C h | C H ] ;
define Foreign [ h | H | y | Y ] ;
define Nas [ m | n | n g | M | N | N G ] ; 

define Cns [ b|c|d|f|g|h|j|k|l|m|n|p|q|r|s|t|v|w|x|y|z|
             B|C|D|F|G|H|J|K|L|M|N|P|Q|R|S|T|V|W|X|Y|Z] ;
define Vow [ i|a|u|e|o|I|A|U|E|O|%^V] ; 
define Dummy [ %> | %^TRUNC | %^VCTRUNC | %^C | %^CLIT | %^FRIC | %^DEFRIC |
              %^SCHWADEL ] ;
define Segment [ Cns | Vow | Dummy ] ;

!define erfalasoq [ %@P%.IV%.ON%@ | %@P%.TV%.ON%@ | %@R%.IV%.ON%@ | %@R%.TV%.ON%@ | %@D%.IV%.ON%@ | %@D%.TV%.ON%@  ] ;

!********************
!Phonological rules *
!********************

! headings from the technocrat file
! http://www.inuktitutcomputing.ca/Technocrats/ILFT_1.html

! abs umiaq
! gen umiaq>up > umia>up > umia>p umiap
! acc umiaq>mik > umiar>mik > umiarmik

! assimileringsdel, der er forskællig;
! q til r
define QtoR q -> r || _ %> Cns Segment ; ! umiarmik

! ... men k hele vejen til følgende nasal
define MtoN m -> n || k %> _	  ; ! nuna>ak>mut > nuna>ak>nut
define KtoN k -> n ||      _ %> n ; ! nuna>ak>nut > nuna>an>nut
define KtoM k -> m ||      _ %> m ; ! inuk>mik > inum>mik
define KtoT k -> t ||      _ %> t ; ! inuk>uk>titut

! Strygningsdel, der er lig: VÆK med dem når det kommer et segment
define QtoZero q -> 0 || _ (%>) (Dummy) (Vow) Cns .#. ; !umiap
define KtoZero k -> 0 || _ %> (Dummy) (Vow) Cns .#. ; !not -kut > -ut but inuk>up > inuup

define 3cnsDeletion  Cns -> 0 || _ (%>) Cns (%>) Cns ; ! umiarkkut > umiakkut

define VowelCopy %^V -> a || a (Dummy) _ ,, 
                 %^V -> i || i (Dummy) _ ,, 
                 %^V -> u || u (Dummy) _ ;

define TruncDeletion Cns %^TRUNC -> 0  ;
!define TruncDeletion Cns -> 0 || _ %^TRUNC ;


define 3Vowel [ i | u | a ] -> 0 || Vow Vow ( %> ) _ ; ! umia>up > umiap

!! define kgAss k -> g   , K -> G   || _ %> [j|J] ;
!! define kNAss k -> n g , K -> N G || _ %> [n|N] ;
!! define Voicing q -> r , Q -> R || _ %> [Cont|Nas] ;
!! define jtAss j -> t , J -> T || Cns %> _ ;
!! define UvAss k %> g -> g , q %> g -> r ;

echo << Dummies >>
define DummyDeletion Dummy -> 0 ;

!************* 
!The cascade *
!*************

echo << Combining... >>
read regex [
 TruncDeletion
.o. VowelCopy
.o. QtoR
!.o. MtoN 
.o. KtoN 
.o. KtoM 
.o. KtoT 
.o. QtoZero
.o. KtoZero
.o. 3Vowel
.o. 3cnsDeletion
.o. DummyDeletion

] ;
